【裁判字號】    90,上訴,935
【裁判日期】    900904
【裁判案由】    偽造文書等
【裁判全文】
臺灣高等法院臺南分院刑事判決               九十年度上訴字第九三五號     Ｃ
      上  訴  人
      即  被  告  甲  ○  ○
右上訴人因偽造文書等案件，不服臺灣雲林地方法院八十八年度訴字第四七０號中華
民國九十年五月三十一日第一審判決（起訴案號：臺灣雲林地方法院檢察署八十八年
度偵字第三四六一號、第三七０五號，移送併案案號：八十八年度偵字第五五九四號
、八十九年度偵字第一二五三號），提起上訴，本院判決如左：
      主      文
原判決關於甲○○部分撤銷。
甲○○無罪。
      理      由
一、公訴意旨略以：甲○○係盟燕瀝青有限公司（下稱盟燕公司）負責人，盟燕公司
    為納稅義務人，甲○○明知丙○○於民國（下同）八十四年間未在盟燕公司工作
    領薪，竟為逃漏該公司八十四年度之營利事業所得稅，由乙○○提供丙○○之身
    分證影本及印章，在不詳時地由甲○○委請不知情之某會計人員，於該公司八十
    四年度臨時工工資印領表上盜蓋丙○○之印文，表示丙○○在該公司之八十四年
    薪資為新台幣（下同）十六萬四千元，而登載該不實事項於該臨時工工資印領表
    之業務上文書。後於八十五年一月間，利用不知情之會計師，在雲林縣斗六市，
    將上開不實事項，登載於丙○○之八十四年度「各類所得扣繳暨免扣繳憑單（以
    下稱扣繳憑單）」，及「各類所得資料申報書」業務上之文書，並於八十五年二
    、三月間，利用不知情之會計師，將上開扣繳憑單及各類所得資料申報書，提出
    於財政部台灣省中區國稅局雲林縣分局申報營利事業所得稅，使其營業成本增加
    ，營利所得減少，逃漏盟燕公司八十四年度營利事業所得稅四萬一千元，致丙○○增加綜合所得稅賦，足生損害於該管稅捐稽徵機關對於稅捐稽徵之正確性及丙○○之權益。因認甲○○觸犯稅捐稽徵法第四十七條第一款、第四十一條，刑法
    第二百十六條、第二百十條、第二百十五條之罪嫌。
二、上訴人即被告甲○○否認右開犯行，辯稱：盟燕公司係將工程包給工頭乙○○承
    作，由乙○○持丙○○之「臨時工工資印領表」供公司作帳，伊係以乙○○提供
    之資料報稅，不知丙○○未經乙○○雇用等語。
三、查丙○○於原審偵審中固供稱八十四年度未在盟燕公司工作及領薪，惟據證人乙○○於原審及本院審理中證稱：伊係盟燕公司之工頭，承包盟燕公司之工程，丙○○之八十四年度工資領取資料係其小包蔡秋雪所提供，其又將之提供予盟燕公
    司作帳等語，並有盟燕公司八十四年度「臨時工工資印領表」及乙○○所具切結
    書在卷可稽，乙○○就此不利於己之事項既坦承無隱，堪信為真實。原審囑託訊
    問蔡秋雪關於丙○○之領薪資料來源，雖據證稱：伊不認識丙○○，亦不曾提供
    丙○○之領薪資料給乙○○云云，惟蔡秋雪有無提供丙○○之領薪資料給乙○○
    ？乃其二人間之刑責問題，不得因此推定被告甲○○必然知情丙○○未經乙○○
    或蔡秋雪雇用，其據以行使申報稅捐，尚無偽造印章、業務登載不實及逃漏稅捐
    之故意。
四、本件不能證明被告犯罪，原審未察，遽為科刑之判決，尚有未合，被告上訴執以
    指摘，為有理由，自應由本院將原判決撤銷，另為無罪之諭知。
五、臺灣雲林地方法院檢察署八十八年度偵字第五五九四號、八十九年度偵字第一二
    五三號移送併辦意旨略以：被告甲○○另虛偽登載許吳彩修八十三年度薪資及丙○○之八十五年度薪資於其業務上製作之員工八十三年度及八十五年各類所得扣
    繳暨免扣繳憑單，並偽造許吳彩修、丙○○之印章而蓋於該公司之工資表，以詐
    術向財政部台灣中區國稅局雲林縣分局提出申報。因認被告甲○○此部分所為，
    亦犯稅捐稽徵法第四十七條第一款、第四十一條詐術逃漏稅捐罪，刑法第二百十
    六條、第二百十條、第二百十五條行使偽造私文書罪及行使業務上文書登載不實
    罪云云。惟查本件檢察官起訴部分既經諭知無罪，關於移送併辦部分即與無罪部
    分無裁判上一罪關係，此部分應由檢察官另行處理，併此敘明。
據上論結，應依刑事訴訟法第三百六十九條第一項前段、第三百六十四條、第三百零
一條第一項，判決如主文。
本案經檢察官王碧霞到庭執行職務。
中    華    民    國      九十      年      九      月      四          日
                                  臺灣高等法院臺南分院刑事第三庭
                                      審判長法官  黃    崑    宗
                                            法官  林    勝    木
                                            法官  楊    省    三
右正本證明與原本無異。
檢察官如不服本判決，應於判決送達後十日內向本院提出上訴書。
                                      法院書記官  陳    嘉    琍
中    華    民    國      九十      年      九      月      六          日


司法院資訊處製作；財團法人民間司法改革基金會備份。
